【裁判字號】    89,親,23
【裁判日期】    890822
【裁判案由】    否認婚生子女
【裁判全文】
臺灣板橋地方法院民事判決  八十九年度親字第二三號
    原      告    甲○○
    訴訟代理人    乙○○
    被      告    丁○○
    兼法定代理人  丙○○SE.
                          ，斯.
                              住台北縣中和市○○路三三五巷五弄三號
右當事人間請求否認子女事件，本院判決如左：
    主      文
確認被告丁○○與被告丙○○間之父子關係不存在。
訴訟費用由被告負擔。
    事      實
甲、原告方面：
一、聲明：如主文第一項所示。
二、陳述：
    原告與被告丙○○於民國（下同）八十一年十月十四日結婚，婚後生活尚稱美滿
    ，約二年前被告丙○○即經常往來於台灣、大陸與斯里蘭卡三地間，以致無法相
    聚，亦無同居之事實，原告因工作關係結識訴外人鄒昌興，並於八十八年六月二
    十三日產下一子（即丁○○）。因該子確非原告與被告丙○○之婚生子，被告丙
    ○○確非被告丁○○之生父，爰提起本件否認子女訴訟。
三、證據：提出戶籍謄本二件、出生證明書一件、台大醫院診斷證明書（含血緣鑑定
    報告書）一份為證。
乙、被告方面：
一、聲明：同意原告之請求。
二、陳述：
    對原告所言沒有意見，對臺大醫院診斷證明書也無意見。
    理      由
一、按關於認諾及訴訟上自認或不爭執事實之效力，於第五百八十九條否認子女之訴
    ，不適用之，民事訴訟法第五百九十四條定有明文。本件被告丙○○於言詞辯論
    期日同意原告之請求並就原告主張之事實為不爭執，揆諸首揭法條之說明，自不
    發生被告認諾或不爭執事實之效力，合先敘明。
二、經查：原告主張原告與被告丙○○於八十一年十月十四日結婚，婚後生活尚稱美
    滿，約二年前被告丙○○即經常往來於台灣、大陸與斯里蘭卡三地間，以致無法
    相聚，亦無同居之事實，原告因工作關係結識訴外人鄒昌興，並於八十八年六月
    二十三日產下一子即丁○○等事實，為被告丙○○所不爭執，並有戶籍謄本、出
    生證明書等件附卷可稽。又本件經臺大醫院利用複製人類ＤＮＡ上D3S1358等十
    三個短重複區之相似性進行鑑定血緣結果，認定鄒昌興與丁○○為父子關係之機
    率高達百分之九九．九五七八七六，此有診斷證明書一份在卷足憑，足認原告主
    張被告丁○○非其與被告丙○○所生之婚生子，應屬真實，堪以採信。
三、再按，「妻之受胎，係在婚姻關係存續中者，推定其所生子女為婚生子女。前項
    推定，如夫妻之一方能證明妻非自夫受始者，得提起否認之訴。但應於知悉子女
    出生之日起，一年內為之」民法第一千零六十三條定有明文。本件原告於八十八
    年六月二十三日產下被告丁○○時，經回溯其受胎期間係在其與被告丙○○婚姻
    關係存續期間，依法雖應推定被告丁○○為原告與被告丙○○所生之婚生子女，
    但參照上開台大醫院診斷證明書所載內容，被告丁○○應非原告自被告丙○○受
    胎所生。因此，原告於一年之期限內提起本件否認子女之訴，於法有據，應予准
    許。
四、結論：本件原告之訴為有理由，並依民事訴訟法第八十五條第一項前段、第七十
    八條，判決如主文。
中      華      民      國    八十九    年      八      月    二十二    日
                                臺灣板橋地方法院民事第二庭
~B法  官  劉以全
右正本證明與原本無異。
如不服本判決，應於判決送達後廿日，內向本院提出上訴狀。
中      華      民      國    八十九    年      八      月    二十四    日
~B書記官  王麗珍


司法院資訊處製作；財團法人民間司法改革基金會備份。
